【裁判字號】    92,抗更(一),11
【裁判日期】    920514
【裁判案由】    強制執行
【裁判全文】
臺灣高等法院民事裁定                            九十二年度抗更(一)字第一一號
    抗  告  人  甲○○
右抗告人因與坡心商業股份有限公司間強制執行事件，對於中華民國九十一年十二月
二十日臺灣臺北地方法院九十一年度執字第九０００號所為裁定提起抗告，本院裁定
如左：
    主      文
抗告駁回。
抗告程序費用由抗告人負擔。
    理      由
一、按依民事訴訟法第三百九十五條第一項規定，假執行之宣告，因就本案判決或該
    宣告有廢棄、或變更之判決，自該判決宣示時起，於其廢棄或變更之範圍內，失
    其效力。茲本案判決，已經第三審法院廢棄發回更審，原第二審法院准予假執行
    之宣告，因無所附麗，於廢棄之範圍內失其效力，原第一審原告即不得再依已被
    廢棄之原判決聲請假執行，最高法院七十四年台抗字第二五四號判例可資參照。
二、查本件聲請人據以聲請強制執行、經執行法院以九十一年度執字第九○○○號受
    理之執行名義，乃本院九十年度重上字第四四六號宣告假執行之判決（參見台灣
    台北地方法院九十一年度執字第九○○○號案卷第二頁背面、第十頁），嗣該判
    決既經最高法院以九十一年度台上字第一○一○號判決廢棄發回，揆諸首揭說明
    ，該強制執行程序之執行名義即已失其效力，執行法院自不得依該失效之執行名
    義再開始或繼續原有之強制執行程序，則原法院以裁定駁回抗告人強制執行之聲
    請，即無不合。
三、抗告意旨略以：本件執行名義之本案判決，雖經最高法院廢棄發回台灣高等法院
    更審，惟更審之結果仍判決債權人（即抗告人）全部勝訴，則抗告人仍依原提存
    之假執行擔保金請求本件繼續執行等語，雖據提出本院九十一年重上更一字第八
    四號判決主文（抗字卷第七頁）在卷可稽。惟縱該更審判決仍為假執行之宣告，
    抗告人所取得者亦僅為另一執行名義。除得再據為強制執行之聲請，而為新執行
    程序之開始外，應非原執行程序之繼續。從而，抗告人請求執行法院九十一年執
    字第九○○○號案件繼續執行，即有未合，不應准許。至抗告人另主張債務人（
    即相對人）坡心商業股份有限公司董事長已由林樹賢改為徐迺煥，原裁定仍以林
    樹賢為坡心公司之法定代理人自屬違法云云，所稱即使屬實，亦不影響本件裁判
    之結果，抗告意旨，求為廢棄，並無理由。
四、據上論結，本件抗告為無理由，爰依強制執行法第三十條之一、民事訴訟法第四
    百九十二條第一項、第九十五條、第七十八條，裁定如主文。
中      華      民      國    九十二    年      五      月     十四     日
                                民事第十一庭
                                    審判長法  官  吳  景  源
                                          法  官  連  正  義
                                          法  官  滕  允  潔
右正本係照原本作成。
不得抗告。
中      華      民      國    九十二    年      五      月     十五     日
                                          書記官  林  麗  觀


司法院資訊處製作；財團法人民間司法改革基金會備份。
